【裁判字號】    94,訴,896
【裁判日期】    950605
【裁判案由】    毒品危害防制條例
【裁判全文】
臺灣士林地方法院刑事判決               94年度訴字第896號
公  訴  人  臺灣士林地方法院檢察署檢察官
被      告  甲○○
上列被告因違反毒品危害防制條例案件，經檢察官提起公訴（94
年度毒偵字第1509號），本院經訊問被告後，被告為有罪之陳述
，經合議庭裁定認本件宜由受命法官獨任進行簡式審判程序審理
，並判決如下：
    主  文
甲○○施用第一級毒品，累犯，處有期徒刑拾月。扣案之第二級
毒品安非他命拾包（共淨重伍點零捌公克、驗餘淨重伍點零伍公
克）均沒收銷燬。
    事  實
一、甲○○前因施用毒品案件，先後經2 次觀察、勒戒後，均認
    無繼續施用毒品之傾向，經本院以86年度易字第2671號為免
    刑判決及臺灣士林地方法院檢察署檢察官以90年度毒偵緝字
    第26號為不起訴處分確定。又因施用毒品案件，經依本院裁
    定令入戒治所施以強制戒治，於93年1 月9 日執行完畢出監
    ；刑責部分則由臺灣士林地方法院檢察署檢察官以90年度毒
    偵字第1461號聲請簡易判決處刑，經本院以91年度簡字第31
    8 號判決處有期徒刑5 月確定，已於93年6 月8 日縮刑期滿
    執行完畢出監。詎甲○○猶不知悛悔，於前開強制戒治執行
    完畢釋放後5 年內，基於施用第1 級毒品海洛因及第2 級毒
    品安非他命之犯意，於94年5 月4 日上午，在台北縣淡水鎮
    路邊，將海洛因及安非他命摻合後，同時施用第1 級毒品海
    洛因及第2 級毒品安非他命1 次。嗣於94年5 月4 日下午5
    時30分許，在臺北縣淡水鎮○○街○ 段72號1 樓為警查獲，
    並當場扣得第2 級毒品安非他命10包（共淨重5.08公克、驗
    餘淨重5.05公克）；而被告為警查獲後，採集其尿液檢體送
    驗結果，呈嗎啡及安非他命類陽性反應，始查悉上情。
二、案經臺北市政府警察局大同分局報請臺灣士林地方法院檢察
    署檢察官偵查起訴。
    理  由
一、上揭犯罪事實，業經被告甲○○於本院審理時坦承不諱（見
    本院95年5 月22日審理筆錄），且被告為警查獲後，經採集
    尿液送台灣檢驗科技股份有限公司先以酵素免疫分析法初步
    檢驗，再以氣相層析質譜分析法確認檢驗結果，均呈嗎啡及
    安非他命類陽性反應，有台灣檢驗科技股份有限公司94年5
    月23日濫用藥物尿液檢驗報告1 份附卷可稽，該尿液經本院
    再送法務部調查局複驗結果，亦同有嗎啡及甲基安非他命陽
    性反應，有該局95年3 月9 日調科壹字第09522210820 號檢
    驗通知書一紙附於本院卷為憑。此外復有第2 級毒品安非他
    命10包（共淨重5.08公克、驗餘淨重5.05公克）可資佐證。
    而前開扣案之第2 級毒品安非他命10包，經送臺北市政府警
    察局刑事鑑識中心以氣相層析質譜分析法檢驗結果，認該送
    驗透明晶體含有第二級毒品甲基安非他命及N-N-二甲基安非
    他命成分，有臺北市政府警察局94年9 月20日北市鑑毒字第
    372 號鑑驗通知書1 紙附卷可參；足徵被告前開施用第1級
    毒品海洛因及第2 級毒品安非他命之自白與事實相符，堪予
    採信。按施用毒品經觀察、勒戒或強制戒治執行完畢釋放後
    ，5 年內再犯毒品危害防制條例第10條之施用毒品罪者，檢
    察官應依法追訴，毒品危害防制條例第23條第2 項定有明文
    。本件被告甲○○前因施用毒品案件先後經2 次觀察、勒戒
    後，均認無繼續施用毒品之傾向，經本院以86年度易字第
    2671號為免刑判決及臺灣士林地方法院檢察署檢察官以90年
    度毒偵緝字第26號為不起訴處分確定。又因施用毒品案件，
    經依本院裁定令入戒治所施以強制戒治，於93年1 月9 日執
    行完畢出監；刑責部分則由臺灣士林地方法院檢察署檢察官
    以90年度毒偵字第1461號聲請簡易判決處刑，經本院以91年
    度簡字第318 號判決判處有期徒刑5 月確定，已於93年6 月
    8 日縮刑期滿執行完畢出監等情，有前揭臺灣士林地方法院
    檢察署90年度毒偵緝字第26號不起訴處分書、臺灣士林地方
    法院檢察署刑案資料查註紀錄表、臺灣高等法院被告前案紀
    錄表各1 份在卷可考。從而，被告確有於93年1 月9 日強制
    戒治執行完畢釋放後，5 年以內再犯毒品危害防制條例第10
    條第1 項、第2 項之施用第1 級毒品、第2 級毒品犯行。故
    本件事證明確，被告犯行洵堪認定，應依法論科。
二、按海洛因及安非他命分別為毒品危害防制條例第2 條第2 項
    第1 、2 款所規定之第1 級及第2 級毒品，核被告甲○○所
    為，係犯毒品危害防制條例第10條第1 項之施用第1 級毒品
    罪及同條第2 項之施用第2 級毒品罪。其施用前後持有第1
    級毒品、第2 級毒品之低度行為為施用毒品之高度行為所吸
    收，均不另論以持有毒品罪。被告將第1 級毒品海洛因及第
    2 級毒品安非他命摻合後同時施用，係以一行為觸犯施用第
    1 級毒品罪及施用第2 級毒品罪，為想像競合犯，應依刑法
    第55條之規定，從一重論以施用第1 級毒品罪。檢察官之聲
    請簡易判決處刑書未審酌上情，認被告所犯上開2 罪犯意各
    別、行為互殊，應予分論併罰，容有未洽，惟此業經公訴人
    當庭更正，附此敘明。末查，被告前有事實欄所列前案經判
    處有期徒刑及執行完畢情形，此有臺灣高等法院被告前案紀
    錄表1 份在卷可按，其前受有期徒刑執行完畢，於5 年以內
    再犯本件最重本刑為有期徒刑以上之罪，為累犯，應依刑法
    第47條之規定，加重其刑。爰審酌被告前曾有施用毒品之犯
    行，屢經觀察、勒戒及強制戒治並判刑後，仍無法戒除其毒
    癮，竟再度涉犯本案，顯見其無戒絕之決心，及其犯罪之動
    機、目的、手段、施用毒品係戕害自身健康，暨犯罪後坦承
    犯行等一切情狀，量處如主文所示之刑，以資懲儆。
三、扣案之第2 級毒品安非他命10包（共淨重5.08公克、驗餘淨
    重5.05公克）為違禁物，應依毒品危害防制條例第18條前段
    規定，不問屬於犯人與否，均沒收銷燬之。
據上論斷，應依刑事訴訟法第273 條之1 第1 項、第299 條第1
項前段，毒品危害防制條例第10條第1 項、第2 項、第18條前段
，刑法第11條、第55條、第47條，判決如主文。
本案經檢察官邱智宏到庭執行職務。
中    華    民    國    95    年    6     月     5    日
                  刑事第七庭法  官  王俊雄
以上正本證明與原本無異。
如不服本判決，應於判決送達後10日內，向本院提出上訴狀。
                            書記官  許秋莉
中    華    民    國    95    年    6     月    6     日
毒品危害防制條例第10條：
施用第一級毒品者，處6 月以上5 年以下有期徒刑。
施用第二級毒品者，處3 年以下有期徒刑。


司法院資訊處製作；財團法人民間司法改革基金會備份。
